【裁判字號】    91,訴緝,102
【裁判日期】    920730
【裁判案由】    煙毒等
【裁判全文】
臺灣桃園地方法院刑事判決                          九十一年訴緝字第一０二號
    公  訴  人  臺灣桃園地方法院檢察署檢察官
    被      告  丙○○即乙○.
    指定辯護人  本院公設辯護人  甲○○
右列被告因煙毒等案件，經檢察官提起公訴（八十六年度偵字第一六五二八號），本
院判決如左：
    主      文
丙○○偽造署押，足以生損害於公眾或他人，累犯，處有期徒刑柒月，桃園縣警察局
楊梅分局八十六年十二月十二日警訊筆錄上偽造之「乙○○」署押及指印各壹枚均沒
收；又在公眾得出入之場所賭博財物，處罰金陸仟元，如易服勞役，以參佰元折算壹
日，扣案之電動賭博機具「水果盤」六台（含IC板六片）均沒收；又施用第一級毒品
，累犯，免刑；又施用第二級毒品，累犯，免刑。
    事      實
一、丙○○有如下之前案紀錄：
  (一)刑案部分：
  曾因犯毀棄損壞罪，於六十七年八月十一日經臺北地院以六十七年易字第四六九
    五號判處有期徒刑八月，嗣經上訴，而於六十七年九月二十九日經臺灣高院以六
    十七年上易字第二五九七號撤銷原判決仍判處有期徒刑八月確定，並於六十八年
    一月二十七日執行完畢。
  又因違反妨害兵役治罪條例案件，於六十八年九月十一日經本院以六十八年訴字
    第二三二號判處有期徒刑八月，褫奪公權二年，嗣經上訴，而於六十八年十一月
    十日經臺灣高院以六十八年上訴字第二二０五號駁回上訴，嗣於六十八年十二月
    七日確定，並於六十八年十二月七日入監，指揮書執畢日期為六十九年四月二十
    一日。
  又因犯妨害自由罪，於七十九年十月三十日經臺北地院以七十九年訴字第一一八
    ０號判處有期徒刑七月，嗣於八十年一月二十三日確定，並於八十年四月一日羈
    押期滿執行完畢。
  又因違反麻醉藥品管理條例案件，於八十二年四月二十日經本院以八十二年易字
    第一三四八號判處有期徒刑六月，嗣於八十二年六月三日確定，並自八十二年八
    月十七日送監執行，指揮書執畢日期為八十三年二月十四日。
  又因違反藥事法案件，於八十二年十一月二十六日經本院以八十二年訴字第一六
    七五號判處有期徒刑一年一月，嗣於八十三年一月五日確定，並自八十三年二月
    十五日接續執行，指揮書執畢日期為八十四年三月八日。
  前開二項罪刑接續執行，而於八十三年十二月六日縮刑假釋出監，並於八十四年
    二月二十六日假釋期滿。
  又因違反麻醉藥品管理條例案件，於八十四年十一月三十日經本院以八十四年易
    緝字第二二四號判處有期徒刑八月，嗣於八十五年一月二十六日確定，並自八十
    五年一月二十六日送監執行，指揮書執畢日期為八十五年五月十七日。
  又因違反麻醉藥品管理條例及槍砲彈藥刀械管制條例案件，於八十六年八月一日
    經本院以八十六年易字第二五八八號判處應執行有期徒刑九月，嗣經確定，並於
    八十六年十二月二十三日送監執行，指揮書執畢日期為八十七年九月二十二日。
  (二)毒品部分：
  其因本件施用毒品案件，於八十六年十二月十七日經台灣桃園地方法院檢察署八
    十六年偵字第一六五二八號起訴後，於八十七年六月二十九日經本院以八十七年
    訴字第二二七號裁定應送勒戒處所觀察勒戒，並經台灣桃園看守所附設勒戒所以
    八十七年八月六日桃所德衛勒字第○○三三五號，認無繼續施用毒品傾向，於八
    十七年八月二十三日無繼續施用傾向出監。
  又於八十八年四月九日被查獲因施用第二級毒品案件，於八十八年五月二十日經
    本院以八十八年毒聲字第二七三四號裁定應送勒戒處所觀察勒戒，嗣經認定有繼
    續施用傾向，於八十八年八月十八日經本院以八十八年毒聲字第四七二八號裁定
    ，令入戒治處所施以強制戒治壹年，並於八十九年一月五日經本院以八十九年毒
    聲字第二六號裁定停止戒治，所餘戒治期間付保謢管束，又於八十九年四月十九
    日經本院以八十九年毒聲字第二七九一號裁定撤銷停止戒治，令入戒治處所施以
    強制戒治，並於九十年二月二十四日出所執行完畢。嗣因期滿經台灣桃園地方法
    院檢察署檢察官於九十年二月二十五日，以九十年戒偵字第一七九號為不起訴處
    分。
二、詎其仍不知警惕，復於八十六年十二月十二日下午六時三十分許起回溯九十六小
    時內某一時段在某不詳處所，非法吸用化學合成麻醉藥品安非他命，又於八十六
    年十二月十二日下午六時三十分許起回溯二十六小時內某一時段在某不詳處所，
    施用毒品海洛因各乙次。
三、復於八十六年十二月十二日下午六時三十分許，以葉建源（已另案審結）於其所
    經營之沙發咖啡店二樓公眾得出入之場所擺設之電動賭博機具「水果盤」，投注
    賭博財物，適警方據報前往上址搜索，而當場查獲並扣得賭博性電動機具「水果
    盤」六台（含IC板六片）。
四、復於八十六年十一月四日起因違反麻醉藥品管理條例案件遭通緝期間，而於八十
    六年十二月十二日下午六時三十分許，在葉建源所經營之沙發咖啡店二樓因涉嫌
    賭博等案件被警逮捕，並於當晚九時三十分許帶回桃園縣警察局楊梅分局制作筆
    錄並訊問時，因恐其被通緝之事曝光，適身上亦未帶任何身分證明文件，竟冒用
    其弟乙○○之名義應訊，且在警訊筆錄上偽簽乙○○姓名，並按捺指印。嗣於翌
    日（十三日）上午十時三十分許移送臺灣桃園地方法院檢察署檢察官偵辦，於應
    訊時繼續冒用乙○○名義應訊，訊畢簽名時，因忘記則在偵訊筆錄上簽署自己姓
    名，足以生損害於乙○○本人及警察調查筆錄暨檢察機關偵訊筆錄與分案之正確
    性，並於八十六年十二月二十三日被捕獲送台灣桃園監獄執行，而於八十七年一
    月五日向監獄提出自白報告自首上情而被查獲。
五、案經桃園縣警察局楊梅分局報請臺灣桃園地方法院檢察署檢察官偵查起訴暨移送
    併辦。
    理  由
一、訊據被告丙○○否認有施用毒品海洛因及安非他命犯行，辯稱其於八十六年八月
    一日因違反麻醉藥品管理條例等案件經臺灣桃園地方法院判處有期徒刑九月後，
    即未再吸用安非他命犯行，且其未曾施用毒品海洛因云云；其就賭博部分，坦承
    有於上開時、地打電玩，並坦承警訊時有偽造其弟「乙○○」簽名署押之犯行等
    語。
  (一)經查，就施用毒品部分，被告丙○○於上開時地被警逮獲所採取之尿液經送鑑定
    結果，有煙毒反應及甲基安非他命反應，有法務部調查局八十七年一月二十日第
    七三二九號檢驗通知書在卷可稽（偵卷一五三頁）。而該局所採檢驗方式為初步
    以螢光偏極免疫分析法為篩驗，再以氣相層析儀分析法、GC/MS氣相層析質譜儀
    分析法為確認等三種檢驗法，均為一致確認。氣相層析質譜儀分析法為極精密之
    檢驗方法，可以排除偽陽性之反應。又海洛因係嗎啡經化學合成之半人工合成品
    ，其藥（毒）性高於嗎啡，經吸食或注射進入人體，經由人體代謝系統之新陳代
    謝，分解成藥（毒）性較低之嗎啡，由尿液排出人體，故於尿液中，以嗎啡成分
    檢出，此亦有憲兵司令部七十九年六月一日（七九）鑑識字第○二七三號函、八
    十年六月十七日（八○）鑑驗字第二八一五號函、暨法務部調查局八十年三月二
    十八日（八○）發技一字第一八九八號函可參，且海洛因經注射入人體後，約百
    分之八十於二十四小時內自尿液中排出，一般而言，尿液中能否驗出嗎啡陽性反
    應，與其投與量、投與途徑、採尿時間、個人體質、及檢驗方法之靈敏度有關，
    國外曾有文獻報導注射六毫克之海洛因鹽酸鹽，其代謝物嗎啡之平均可檢出時限
    約為二十六小時。另嗎啡經注射入人體後，百分之九十以上於二十四小時內自尿
    中排出，國外曾有文獻報導注射二十毫克之嗎啡硫酸鹽，其嗎啡之平均可檢出時
    限約為四十五小時，此亦有行政院衛生署藥物食品檢驗局八十一年九月八日（八
    一）藥檢一字第八一一四八八五號函可資參照。再查，安非他命經口服投與後約
    百分之七十於二十四小時內自尿中排出，約百分之九十於九十六小時內自尿中排
    出，由於目前國內尿液甲基安非他命成分之檢驗，僅為鑑定其是否呈陽性反應尚
    未定其含量，且甲基安非他命成分之檢出與其投與方式、投與量、個人體質、採
    尿時間與檢測儀器之精密度等諸多因素有關，因此僅憑尿液中呈安非他命陽性反
    應，並無法確實推算吸食時間距採集時間之長短，惟依上述資料推斷，最長可能
    不會超過四日，有行政院衛生署藥物食品檢驗局八十一年二月八日（八一）藥檢
    壹字第○○一一五六號函示意見可稽，足認被告於八十六年十二月十二日下午六
    時三十分許分別回溯二十六小時、九十六小時內之某時點，確有施用第一級毒品
    海洛因、第二級毒品安非他命，事證明確，犯行堪以認定。因此，被告所辯，顯
    為飾卸之詞，不足採信。
  (二)次查，被告丙○○於警訊自承在一樓面對監視器，樓上就有人以搖控器打開兩道
    鐵門，始能上二樓打電玩等語，與據報前往執行搜索之警員殷第萍偵查中證稱：
    現場一樓到二樓要經過二道鐵門，有監視器監視，確定身分之後才由二樓遙控開
    門，而查扣之六台機台均未故障，其等據報於上開時、地前去搜索時，上述機台
    均有插電，且其中有四台有人坐在抬前玩，身上有一大堆代幣等語互核一致（偵
    卷一二六頁），參以同案被查獲之共犯鄒世雄、鄭紹樑、鍾玉環等人於警訊時供
    稱監視器係為避免警方查緝等語，另鄒世雄亦自承警方於其身上查獲一樓至二樓
    之鐵門遙控器等語（偵卷一二、二五背面、四二頁），再參以同案共犯陳世國於
    本院供稱：（能否兌換現金？）分數去洗分，有一比五及一比十，可以兌換現金
    等語（本院卷(三)二四七頁），顯見同案被告葉建源於該處所擺設之電動機台有供
    賭博情事，否則渠等無須加裝監視器、監視螢幕以監控、預警進出之人員，並有
    警方查扣電眼監視器一組及監視器照片一張可資佐證，而衡情被告應無僅其一人
    以該電玩機台純予娛樂之理。故被告有賭博犯行，事證明確，堪以認定。
  (三)再查，就偽造署押部分，被告坦承於八十六年十二月十二日下午九時三十分所制
    作之警訊筆錄，有偽造「乙○○」簽名署押之犯行，而其本人經隨案移送臺灣桃
    園地方法院檢察署檢察官偵訊後，於八十六年十二月十三日十一時五十分偵訊筆
    錄末尾受訊人欄，則簽署其本名「丙○○」，其同一人前後簽名已有矛盾；嗣其
    本人於八十七年一月五日在台灣桃園監獄中，以自白書自首冒用其弟「乙○○」
    名義等情，有上開警訊筆錄、偵訊筆錄、台灣桃園監獄八十七年一月九日桃監禮
    總字第００一四一號函附自白書各一件可參，並有其移送檢察官訊問時、及經二
    次通緝到院時所拍照片各一張互核一致（偵卷十九背面、六四、六七、一三七、
    一三八等頁、本院(四)卷六、六二頁），被告上開犯行，事證明確，堪以認定。
二、核被告所為，係犯刑法第二百六十六條第一項前段之在公眾得出入場所賭博財物
    罪，以及刑法第二百十七條第一項之偽造署押罪。
  (一)經查，被告丙○○本件施用海洛因及安非他命之行為後，新定之毒品危害防制條
    例已於八十七年五月二十日公布，自同年月二十二日起施行，以之與行為時之肅
    清煙毒條例、麻醉藥品管理條例相比較結果，以裁判時之新法即毒品危害防制條
    例之規定有利於被告，自應適用該新法，合先敘明。茲被告丙○○施用海洛因及
    安非他命部分，核犯毒品危害防制條例第十條第一項之施用第一級毒品罪、及同
    條第二項之施用第二級毒品罪。其施用海洛因、安非他命前後之持有海洛因、安
    非他命之低度行為，均應為施用之高度行為所吸收，不另論罪。又被告丙○○又
    因違反麻醉藥品管理條例案件，於八十四年十一月三十日經本院以八十四年易緝
    字第二二四號判處有期徒刑八月，嗣於八十五年一月二十六日確定，並自八十五
    年一月二十六日送監執行，指揮書執畢日期為八十五年五月十七日。再因違反麻
    醉藥品管理及槍砲彈藥刀械管制條例案件，於八十六年八月一日經本院以八十六
    年易字第二五八八號判處應執行有期徒刑九月，嗣經確定，並於八十六年十二月
    二十三日送監執行，指揮書執畢日期為八十七年九月二十二日，有台灣高等法院
    被告全國前案紀錄表及台灣高等法院檢察署刑案紀錄簡覆表各乙件在卷可稽，其
    於受有期徒刑執行完畢後五年之內，再犯有期徒刑以上之刑之本件施用第一、二
    級毒品罪部分，均為累犯，應依刑法第四十七條之規定加重其刑。復查，其因
    本件施用毒品案件，於八十六年十二月十七日經台灣桃園地方法院檢察署以八十
    六年偵字第一六五二八號起訴後，於八十七年六月二十九日經本院以八十七年訴
    字第二二七號裁定應送勒戒處所觀察勒戒，並經台灣桃園看守所附設勒戒所以八
    十七年八月六日桃所德衛勒字第○○三三五號，認無繼續施用毒品傾向，於八十
    七年八月二十三日無繼續施用傾向出監。又因施用第二級毒品案件，於八十八
    年五月二十日經本院以八十八年毒聲字第二七三四號裁定應送勒戒處所觀察勒戒
    ，嗣經認定有繼續施用傾向，於八十八年八月十八日經本院以八十八年毒聲字第
    四七二八號裁定，令入戒治處所施以強制戒治，並於八十九年一月五日經本院以
    八十九年毒聲字第二六號裁定停止戒治，所餘戒治期間付保謢管束，又於八十九
    年四月十九日經本院以八十九年毒聲字第二七九一號裁定撤銷停止戒治，令入戒
    治處所施以強制戒治，並於九十年二月二十四日出所執行完畢。嗣因期滿經台灣
    桃園地方法院檢察署檢察官於九十年二月二十五日，以九十年戒偵字第一七九號
    為不起訴處分，有本院上開各項裁定、無繼續施用毒品傾向證明書、同署檢察官
    不起訴處分書在卷可佐。按依觀察勒戒處分執行條例第二條及保安處分執行法第
    四條之一第一項第三款之規定，因同一原因宣告多數禁戒，期間相同者，執行其
    一，本院自毋庸再送執行觀察勒戒，附此說明，從而本件被告丙○○前開施用毒
    品之犯行，既分別經觀察勒戒後認無繼續施用傾向，或經強制戒治期滿，依毒品
    危害防制條例第二十條第一項、第二項、第三十五條第三款之規定，自應為免刑
    之諭知。
  (二)次查，被告所犯在公眾得出入場所賭博財物罪，其與葉建源間，有犯意聯絡及行
    為分擔，均為共同正犯。而所犯偽造署押罪，此部分與其施用毒品、賭博犯行，
    犯意各別，行為互殊，應分論併罰。惟被告係累犯，已如上述，應依法加重其刑
    ，又被告係於犯罪後尚未被發覺前自首偽造署押犯行並受裁判，符合刑法第六十
    二條自首之要件，依法應予減輕其刑，並依法先加後減之。爰審酌被告素行不佳
    、犯罪之動機、目的，手段尚非暴力、賭博對社會善良風俗之危害，而偽造署押
    僅在一時逃避追訴、對犯罪偵查機關調查正確性之危害，及犯後已坦承犯行，態
    度尚可等一切情狀，分別量處如主文所示之刑，並諭知易服勞役之折算標準，以
    資懲儆。扣案之電動賭博機具「水果盤」六台（含IC板六片），係被告丙○○當
    場賭博之器具，應依刑法第二百六十六條第二項之規定宣告沒收。又桃園縣警察
    局楊梅分局八十六年十二月十二日警訊筆錄上偽造之「乙○○」署押及指印各一
    枚，應依刑法第二百十九條規定宣告沒收。
據上論斷，依刑事訴訟法第二百九十九條第一項前段、毒品危害防制條例第十條第一
項、第二項、第二十條第一項、第二項後段、第三十五條第三款，刑法第十一條前段
、第二條第一項前段、第四十七條、第六十二條、第七十一條第一項、第二百十七條
、第二百十九條、第二百六十六條第一項前段、第二項、第四十二條第二項，罰金罰
鍰提高標準條例第一條前段、第二項，判決如主文。
本案經檢察官黃錦秋到庭執行職務。
中      華      民      國    九十二    年      七      月     三十     日
                                臺灣桃園地方法院刑事第五庭
                                  法      官    江  德  民
右正本證明與原本無異。
如不服本判決，應於判決送達後十日內，向本院提出上訴狀。
                                  法院書記官    常  毓  生
中      華      民      國    九十二    年      七      月     三十     日
附論罪科刑依據之法條：
刑法第二百十七條第一項：
偽造印章、印文或署押，足以生損害於公眾或他人者，處三年以下有期徒刑。
刑法第二百六十六條第一項：
在公共場所或公眾得出入之場所賭博財物者，處一千元以下罰金。


司法院資訊處製作；財團法人民間司法改革基金會備份。
